---
title: "predicciones_6_7"
author: "Belén Pintor"
date: "11/21/2023"
output: html_document
---

```{r setup, include=FALSE}
knitr::opts_chunk$set(echo = TRUE)
```

```{r}
pacman::p_load(httr,
               jsonlite, 
               mongolite, 
               tidyverse)
```


```{r}
clima_horario<- read.csv("clima_horario_6_7.csv")
predicciones<- read.csv("predicciones_6_7.csv")
```


merge

```{r}
Comparacion_6_7 <- read_csv("Comparacion_6_7.csv")
```

```{r}
df_comparacion<- Comparacion_6_7
```


```{r}
df_comparacion <- df_comparacion %>%
  mutate(diferencia_tempMean = Predict_tempMean - tempMean)%>%
  mutate(diferencia_Precip= Predict_precipitation - precipitation)%>%
  mutate(diferencia_horas = round(as.numeric(difftime(datetimePredict, datetime, units = "hours")), 0))

```


```{r}
# Visualización de diferencias de temperatura
ggplot(df_comparacion, aes(x = diferencia_horas, y = abs(diferencia_tempMean))) +
  geom_point( alpha = 0.1) +
  geom_smooth(method = "lm", se = FALSE) +
  labs(title = "Diferencias de Temperatura entre Predicciones y Clima Efectivo",
       x = "Diferencia en Horas",
       y = "Diferencia de Temperatura") +
  theme_minimal()

```
```{r}
summary(df_comparacion$diferencia_tempMean)

```



```{r}
resumen_diferencias <- df_comparacion %>%
  group_by(diferencia_horas,orchard) %>%
  summarize(
    diferencia_promedio = mean(diferencia_tempMean),
    diferencia_abs_temp= mean(abs(diferencia_tempMean)),
    desviacion_estandar = sd(abs(diferencia_tempMean)),
    mediana= median(diferencia_tempMean),
    mediana_abs=median(abs(diferencia_tempMean))
  )


resumen_diferencias<- resumen_diferencias %>%
  arrange(abs(diferencia_promedio))

#normalizacion de desviaciones

```


```{r}
glimpse(resumen_diferencias)
```


```{r, echo=FALSE, fig.width=10, fig.height=6}
ggplot(resumen_diferencias, aes(x = diferencia_horas, y = diferencia_promedio)) +
  geom_point(position = position_dodge(width = 0.8), size = 0.5) +
  labs(title = "Diferencia Promedio por Hora",
       x = "Diferencia Horas",
       y = "Diferencia Promedio")




```


```{r}
ggplot(resumen_diferencias, aes(x = diferencia_horas, y = diferencia_promedio, color = orchard)) +
  geom_point(size = 3) +
  labs(title = "Diferencia Promedio por Hora",
       x = "Diferencia Horas",
       y = "Diferencia Promedio") +
  facet_wrap(~orchard, scales = "free_y")

```


```{r}
ggplot(resumen_diferencias, aes(x = diferencia_horas, y = diferencia_abs_temp, color = orchard)) +
  geom_line(position = position_dodge(width = 0.8), size = 1) +
  labs(title = "Diferencia Absoluta Promedio por Hora",
       x = "Diferencia Horas",
       y = "Diferencia Absoluta Promedio")




```




```{r}
# Visualización de resultados con promedio y desviación estándar
ggplot(resumen_diferencias, aes(x = diferencia_horas, y = diferencia_abs_temp)) +
  geom_point(aes(x = diferencia_horas, y = diferencia_abs_temp), color = "red", show.legend = TRUE) 
  


```
y para la mediana de temperatura:
```{r}
ggplot(resumen_diferencias, aes(x = diferencia_horas, y =mediana)) +
  geom_line() +
  geom_ribbon(aes(ymin = diferencia_promedio, ymax = mediana ), alpha = 0.2) +
  labs(title = "Relación entre Diferencia de Horas y Medianas de temperatura",
       x = "Diferencia de Horas",
       y = "Mediana deTemperatura") +
  geom_point(data = resumen_diferencias, aes(x = diferencia_horas, y = mediana), color = "green") +
  theme_minimal() +
  ylim(min(resumen_diferencias$mediana) - 1, max(resumen_diferencias$mediana) + 1)


```

Para precipitaciones

```{r}
resumen_precipitaciones <- df_comparacion %>%
  group_by(diferencia_horas) %>%
  summarize(
    diferencia_promedio = mean(diferencia_Precip),
    diferencia_abs_precip= mean(abs(diferencia_Precip)),
    desviacion_estandar = sd(abs(diferencia_Precip)),
    mediana= median(diferencia_Precip),
    mediana_abs=median(abs(diferencia_Precip))
  )
```


grafico:

```{r}
ggplot(resumen_precipitaciones, aes(x = diferencia_horas, y = diferencia_abs_precip)) +
  geom_line(color = "red", aes(group = 1)) +  # 'group = 1' para que conecte todos los puntos en una línea continua
  geom_ribbon(aes(ymin = diferencia_abs_precip - desviacion_estandar, ymax = diferencia_abs_precip + desviacion_estandar), alpha = 0.1, fill = "red") +
  geom_point(aes(x = diferencia_horas, y = diferencia_abs_precip), color = "red", show.legend = TRUE) +
  geom_point(data = resumen_precipitaciones, aes(x = diferencia_horas, y = mediana_abs), color = "green", show.legend = TRUE) +
  labs(title = "Relación entre Diferencia de Horas y Exactitud de Predicciones",
       x = "Diferencia de Horas",
       y = "Diferencia Promedio de Precipitaciones") +
  scale_color_manual(values = c("red", "green"), labels = c("Promedio", "Mediana")) +  # Leyenda de colores
  theme_minimal()


ggplot(resumen_precipitaciones, aes(x = diferencia_horas, y = desviacion_estandar / diferencia_abs_precip)) +
  geom_line(color = "red") +
  labs(title = "Desviación Estándar Relativa en Función de la Diferencia de Horas (Valores Absolutos)",
       x = "Diferencia de Horas",
       y = "Desviación Estándar Relativa") +
  theme_minimal()
```


Calidad de prediccion 

1. MAE (Error absoluto medio )
Temperauea 
```{r}
mae_temperatura <- mean(abs(df_comparacion$diferencia_tempMean))
mae_precipitacion<- mean(abs(df_comparacion$diferencia_Precip))

mae_temperatura
mae_precipitacion
```
EN promedio, la diferencia absoluta entre las predicciones y los valores reales de temperatura es de aproximadamente 1.41 grados para Santa Clementina
Precipitación se comparta mejor pero un largo porcentaje de sus valores son cero


2. Error Cuadrático Medio (MSE)

```{r}
mse_temperatura <- mean((abs(df_comparacion$diferencia_tempMean))^2)
mse_precipitacion <- mean((abs(df_comparacion$diferencia_Precip))^2)
mse_temperatura 
mse_precipitacion
```

3. RMSE
magnitud promedio de los errores
```{r}
rmse_temperatura <- sqrt(mse_temperatura)
rmse_precipitacion <- sqrt(mse_precipitacion)
rmse_temperatura
rmse_precipitacion
```
4. Coeficiente de Correlación (Pearson):

```{r}
correlation_temperatura <- cor(abs(df_comparacion$diferencia_tempMean), df_comparacion$diferencia_horas)
correlation_precipitacion <- cor(abs(df_comparacion$diferencia_Precip), df_comparacion$diferencia_horas)
correlation_temperatura
correlation_precipitacion


```

