---
title: "predicciones_6_7"
author: "Belén Pintor"
date: "11/21/2023"
output: html_document
---

```{r setup, include=FALSE}
knitr::opts_chunk$set(echo = TRUE)
```

```{r}
pacman::p_load(httr,
               jsonlite, 
               mongolite, 
               tidyverse)
```


```{r}
# clima_horario<- read.csv("clima_horario_6_7.csv")
# predicciones<- read.csv("predicciones_6_7.csv")
```


```{r}
Comparacion_6_7 <- read_csv("../Comparacion_6_7.csv")
```

Crear una copia con los delta de las predicciones incluidos 

```{r}
df_comparacion <- Comparacion_6_7 %>%
  mutate(diferencia_tempMean = abs(Predict_tempMean - tempMean))%>%
  mutate(diferencia_Precip= abs(Predict_precipitation - precipitation))%>%
  mutate(diferencia_horas = round(as.numeric(difftime(datetimePredict, datetime, units = "hours")), 0)) %>%
  filter(diferencia_horas>0)

```

Estadisticas de la diferencia entre la temperatura predecida por el modelo y la temperatura real para una hora. 
Abajo los deciles 

```{r}
summary(df_comparacion$diferencia_tempMean)
quantile(df_comparacion$diferencia_tempMean, probs = seq(0, 1, by = 0.1), na.rm = TRUE)
```



```{r}
resumen_temperatura_orchards <- df_comparacion %>%
  group_by(diferencia_horas,orchard) %>%
  summarize(
    diferencia_promedio= mean(abs(diferencia_tempMean)),
    desviacion_estandar = sd(abs(diferencia_tempMean)),
    mediana= median(diferencia_tempMean)) %>%
    arrange(diferencia_promedio)

resumen_temperatura_total <- df_comparacion %>%
  group_by(diferencia_horas) %>%
  summarize(
    diferencia_promedio = mean(diferencia_tempMean, na.rm = TRUE),
    desviacion_estandar = sd(abs(diferencia_tempMean),na.rm=TRUE),
    mediana = median(diferencia_tempMean, na.rm = TRUE)) %>%
  arrange(diferencia_promedio)

```

Resumen agrupado que considera todos los huertos

```{r}
ggplot(resumen_temperatura_total, aes(x = diferencia_horas, y = diferencia_promedio)) +
  geom_point(size = 1.5, alpha = 0.7, position = position_dodge(width = 0.5)) +  # Ajustamos la posición de los puntos
  geom_line(aes(y = desviacion_estandar, color = "Desviación Estándar"), linetype = "dashed") +
  geom_line(aes(y = mediana, color = "Mediana"), linetype = "dashed") +

  labs(title = "Relación entre Diferencia Horaria y Diferencia de temperatura promedio",
       x = "Diferencia Horaria",
       y = "Delta de temperatura (grados)")
```

Gráfico de todos los huertos

```{r}
ggplot(resumen_temperatura_orchards, aes(x = diferencia_horas, y = diferencia_promedio, color = "Diferencia Promedio")) +
  geom_point(size = 0.6, position = position_dodge(width = 0.5)) +  
  geom_line(aes(y = desviacion_estandar, color = "Desviación Estándar"), linetype = "dashed") +
  labs(title = "Relación entre Diferencia Horaria y Diferencia de temperatura promedio",
       x = "Diferencia Horaria",
       y = "Delta de temperatura (grados)")+
  scale_color_manual(values = c("Diferencia Promedio" = "blue", "Desviación Estándar" = "red"))
```

Filtro outliers de resumen_orchards

```{r}

resumen_temperatura_orchards <- resumen_temperatura_orchards %>%
  drop_na(diferencia_promedio)

# Calcular el rango intercuartílico para la columna diferencia_promedio
Q1 <- quantile(resumen_temperatura_orchards$diferencia_promedio, 0.25, na.rm = TRUE)
Q3 <- quantile(resumen_temperatura_orchards$diferencia_promedio, 0.75, na.rm = TRUE)
IQR_value <- Q3 - Q1

# Límites para identificar outliers
upper_limit <- Q3 + 1.5 * IQR_value

# Filtrar el dataframe para excluir outliers
resumen_temperatura_orchards_filtered <- resumen_temperatura_orchards %>%
  filter(diferencia_promedio <= upper_limit)

```


Todos los orchards sin los outliers superiores
```{r}
ggplot(resumen_temperatura_orchards_filtered, aes(x = diferencia_horas, y = diferencia_promedio, group = orchard)) +
  geom_line(color = "blue", alpha = 0.5) +
  geom_point(size = 0.7, alpha = 0.6, position = position_dodge(width = 0.5)) +
  labs(title = "Relación entre Diferencia Horaria y Diferencia Promedio",
       x = "Diferencia Horaria de predicción",
       y = "Delta de temperatura (grados)") +
  scale_x_continuous(breaks = seq(0, 100, by = 10))

```

Identificar los 5 orchards con mayor diferencia de temperatura promedio y los con menor.


```{r}
# Ordenar el dataframe por la columna diferencia_promedio en orden descendente

promedio_orchards <- df_comparacion %>%
  group_by(orchard) %>%
  summarize(
    diferencia_promedio = mean(diferencia_tempMean, na.rm = TRUE),
    desviacion_estandar = sd(abs(diferencia_tempMean),na.rm=TRUE),
    mediana = median(diferencia_tempMean, na.rm = TRUE))%>%
  arrange(desc(diferencia_promedio))

# Eliminar las filas para Santa_Lucia y Corinto
promedio_orchards <- promedio_orchards %>%
  filter(!orchard %in% c("Santa_Lucia", "Corinto"))


# Seleccionar los 5 orchards con la mayor pendiente
top_orchards_max <- promedio_orchards %>%
  top_n(5, wt = diferencia_promedio)

top_orchards_min <-promedio_orchards %>%
    tail(5)

```

Gráfico de los 5 orchards con mayor delta de temperatura en promedio y los con menor. 

```{r}
plot_orchards <- function(data, title) {
  ggplot(data, aes(x = orchard, y = diferencia_promedio, fill = orchard)) +
    geom_bar(stat = "identity") +
    theme_minimal() +
    labs(title = title, x = "Orchard", y = "Diferencia Promedio de temperatura (grados")
}

# Graficar los 5 orchards con la mayor pendiente
plot_max <- plot_orchards(top_orchards_max, "Top 5 Orchards - Mayor diferencia promedio")

# Graficar los 5 orchards con la menor pendiente
plot_min <- plot_orchards(top_orchards_min, "Top 5 Orchards - Menor diferencia promedio")

print(plot_max)
print(plot_min)

```
Los con mayor, corresponden a los huertos que en promedio tienen una mayor diferencia entre los valores predecidos y los valores reales de temperatura. Para esto se considera el promedio de las diferencias para las distintas diferencias horarias. 


Filtramos la data para ver como se comportan lo huertos que tienen peor promedio de predicción de temperatura
```{r}
resumen_max_temperatura <- resumen_temperatura_orchards %>%
  filter(orchard %in% top_orchards_max$orchard) 
```

```{r}
ggplot(resumen_max_temperatura, aes(x = diferencia_horas, y = diferencia_promedio, color = orchard)) +
  geom_line()+
  geom_point() +
  #geom_line(aes(y = desviacion_estandar), linetype = "dashed") +
  labs(title = "Relación entre Diferencia Horaria y Diferencia Promedio para Top 5 Orchards",
       x = "Diferencia Horaria",
       y = "Diferencia de temperatura (grados)",
       color = "Orchard")
```
APS_Miraflores, APS_Rauquen y Santa_Javiera oscilan de manera similar a lo largo del tiempo

Corinto y Santa Lucía estaban en los outiliers y fueron sacados. 

Ahroa filtro tambien diferencia horaria >0

Acercamiento por orchard

De los con peor predicción promedio. 

1. APS_Rauquen

```{r}
subset_data <- resumen_temperatura_orchards %>%
  filter(orchard == "APS_Rauquen")%>% 
  filter(diferencia_horas>0)

ggplot(subset_data, aes(x = diferencia_horas, y = diferencia_promedio, color = "Diferencia Promedio")) +
  geom_point() +
  geom_line()+
  #geom_line(aes(y = desviacion_estandar, color = "Desviación Estándar"), linetype = "dashed") +
  labs(title = "Relación entre Diferencia Horaria y Diferencia Promedio para APS_Rauquen",
       x = "Diferencia Horaria",
       y = "Diferencia de temperatura (grados)")

```

2. Santa_Lucia 
(Se encuentra como outlier)

```{r}
subset_data <- resumen_temperatura_orchards %>%
  filter(orchard == "Santa_Lucia")%>% 
  filter(diferencia_horas>0)

ggplot(subset_data, aes(x = diferencia_horas, y = diferencia_promedio, color = "Diferencia Promedio")) +
  geom_point() +
  geom_line()+
  #geom_line(aes(y = desviacion_estandar, color = "Desviación Estándar"), linetype = "dashed") +
  labs(title = "Relación entre Diferencia Horaria y Diferencia Promedio para Santa_Lucia",
       x = "Diferencia Horaria",
       y = "Diferencia de temperatura (grados)")

```

De los con mejor predicción promedio:

```{r}
resumen_min_temperatura <- resumen_temperatura_orchards %>%
  filter(orchard %in% top_orchards_min$orchard) 
```

```{r}
ggplot(resumen_min_temperatura, aes(x = diferencia_horas, y = diferencia_promedio, color = orchard)) +
  geom_line()+
  geom_point() +
  #geom_line(aes(y = desviacion_estandar), linetype = "dashed") +
  labs(title = "Relación entre Diferencia Horaria y Diferencia Promedio para Top 5 Orchards",
       x = "Diferencia Horaria",
       y = "Diferencia de temperatura (grados)",
       color = "Orchard")
```

1. Quilicura

```{r}

subset_data <- resumen_temperatura_orchards %>%
  filter(orchard == "Quilicura")

# Crear el gráfico
ggplot(subset_data, aes(x = diferencia_horas, y = diferencia_promedio, color = "Diferencia Promedio")) +
  geom_point() +
  geom_line(aes(y = desviacion_estandar, color = "Desviación Estándar"), linetype = "dashed") +
  labs(title = "Relación entre Diferencia Horaria y Diferencia Promedio para Quilicura",
       x = "Diferencia Horaria",
       y = "Valor") +
  scale_color_manual(values = c("Diferencia Promedio" = "blue", "Desviación Estándar" = "red"))


```



2. Recurso_RK 
```{r}

subset_data <- resumen_temperatura_orchards %>%
  filter(orchard == "Recurso_RK")

# Crear el gráfico
ggplot(subset_data, aes(x = diferencia_horas, y = diferencia_promedio, color = "Diferencia Promedio")) +
  geom_line()+
  geom_point() +
  geom_line(aes(y = desviacion_estandar, color = "Desviación Estándar"), linetype = "dashed") +
  labs(title = "Relación entre Diferencia Horaria y Diferencia Promedio para Recurso_RK",
       x = "Diferencia Horaria",
       y = "Diferencia de temperatura (grados)") +
  scale_color_manual(values = c("Diferencia Promedio" = "blue", "Desviación Estándar" = "red"))


```
Análisis provincial 

```{r}
mongo(url = 'mongodb+srv://ti-analytics:oS11dxE6qv3T6dYQ@productioncluster.bllew.mongodb.net/', 
      db = 'db-general',
      collection = 'DescriptionOrchard') -> Description_orchard

Description_orchard$find() %>%
  as_tibble() -> Description_orchard

provincias<- Description_orchard %>%
  select(orchard=value, provincia)
```

Agrego provincias al resumen de temperatura por huerto filtrado
```{r}
resumen_temperatura_orchards_filtered <- resumen_temperatura_orchards_filtered %>%
  left_join(provincias, by = "orchard")

df_comparacion <-df_comparacion %>%
  left_join(provincias, by="orchard")
```


```{r}
ggplot(resumen_temperatura_orchards_filtered, aes(x = diferencia_horas, y = diferencia_promedio, group = orchard, color=provincia)) +
  geom_line( alpha = 0.5) +
  geom_point(size = 0.7, alpha = 0.6, position = position_dodge(width = 0.5)) +
  labs(title = "Relación entre Diferencia Horaria y Diferencia Promedio",
       x = "Diferencia Horaria de predicción",
       y = "Delta de temperatura (grados)") +
  scale_x_continuous(breaks = seq(0, 100, by = 10))

```

Provincias por separado para temperatura
```{r}
ggplot(resumen_temperatura_orchards_filtered, aes(x = diferencia_horas, y = diferencia_promedio, group = orchard, color = provincia)) +
  geom_line(alpha = 0.5,size=0.2) +
  geom_point(size = 0.3, alpha = 0.6, position = position_dodge(width = 0.5)) +
  labs(title = "Relación entre Diferencia Horaria y Diferencia Promedio de temperatura",
       x = "Diferencia Horaria de predicción",
       y = "Delta de temperatura (grados)") +
  scale_x_continuous(breaks = seq(0, 100, by = 10)) +
  facet_wrap(~provincia)

```

Para precipiraciones

```{r}
precipitaciones_provincias <- df_comparacion %>%
  group_by(diferencia_horas,orchard,provincia) %>%
  summarize(
    diferencia_promedio = mean(diferencia_Precip),
    diferencia_abs_precip= mean(abs(diferencia_Precip)),
    desviacion_estandar = sd(abs(diferencia_Precip)),
    mediana= median(diferencia_Precip),
    mediana_abs=median(abs(diferencia_Precip))
  )
ggplot(precipitaciones_provincias, aes(x = diferencia_horas, y = diferencia_promedio, group = orchard, color = provincia)) +
  geom_line(alpha = 0.5,size=0.2) +
  geom_point(size = 0.3, alpha = 0.6, position = position_dodge(width = 0.5)) +
  labs(title = "Relación entre Diferencia Horaria y Diferencia Promedio",
       x = "Diferencia Horaria de predicción",
       y = "Delta de temperatura (grados)") +
  scale_x_continuous(breaks = seq(0, 100, by = 10)) +
  facet_wrap(~provincia)
```

Para precipitaciones en fecha desde el 6/11 al 13/11

```{r}
fecha_precipitaciones <- df_comparacion %>%
  filter(datetime > "2023-11-07 00:00:00", datetime<"2023-11-13 00:00:00")
```


Predicciones de lluvia mayores a cero 

```{r}
generar_matriz_confusion <- function(predicciones, observaciones) {
  matriz_confusion <- matrix(0, nrow = 2, ncol = 2, dimnames = list(c("Predicción 0", "Predicción > 0"), c("Observación 0", "Observación > 0")))
  
  # Llenar la matriz según las condiciones
  matriz_confusion["Predicción 0", "Observación 0"] <- sum(predicciones == 0 & observaciones == 0)
  matriz_confusion["Predicción 0", "Observación > 0"] <- sum(predicciones == 0 & observaciones > 0)
  matriz_confusion["Predicción > 0", "Observación 0"] <- sum(predicciones > 0 & observaciones == 0)
  matriz_confusion["Predicción > 0", "Observación > 0"] <- sum(predicciones > 0 & observaciones > 0)
  return(matriz_confusion)
}

mostrar_matriz_confusion_porcentaje <- function(matriz_confusion) {
  total <- sum(matriz_confusion)
  matriz_confusion_porcentaje <- round((matriz_confusion / total) * 100, 2)
    knitr::kable(matriz_confusion_porcentaje, caption = "Matriz de confusión para precipitaciones (porcentajes)", align = "c")

}


# Datos
predicciones <- fecha_precipitaciones$Predict_precipitation
observaciones <- fecha_precipitaciones$precipitation

matriz_confusion <- generar_matriz_confusion(predicciones, observaciones)
knitr::kable(matriz_confusion, caption = "Matriz de confusión precipitaciones", align = "c")


mostrar_matriz_confusion_porcentaje(matriz_confusion)
```













Calidad de prediccion, métricas generales del modelo. 

```{r Calculo_Metricas, echo=FALSE}
# Calcular MAE
mae_temperatura <- mean(abs(df_comparacion$diferencia_tempMean), na.rm = TRUE)
mae_precipitacion <- mean(abs(df_comparacion$diferencia_Precip), na.rm = TRUE)

# Calcular MSE
mse_temperatura <- mean((abs(df_comparacion$diferencia_tempMean))^2, na.rm = TRUE)
mse_precipitacion <- mean((abs(df_comparacion$diferencia_Precip))^2)

# Calcular RMSE
rmse_temperatura <- sqrt(mse_temperatura)
rmse_precipitacion <- sqrt(mse_precipitacion)

# Calcular correlación
correlation_temperatura <- with(df_comparacion, cor(abs(diferencia_tempMean[complete.cases(diferencia_tempMean, diferencia_horas)]), diferencia_horas[complete.cases(diferencia_tempMean, diferencia_horas)]))
correlation_precipitacion <- cor(abs(df_comparacion$diferencia_Precip), df_comparacion$diferencia_horas)
```

```{r}
# Crear un data frame con las métricas
metricas <- data.frame(
  Variable = c("Temperatura", "Precipitación"),
  MAE = c(mae_temperatura, mae_precipitacion),
  MSE = c(mse_temperatura, mse_precipitacion),
  RMSE = c(rmse_temperatura, rmse_precipitacion),
  Correlacion = c(correlation_temperatura, correlation_precipitacion)
)

# Imprimir la tabla
knitr::kable(metricas, caption = "Métricas de calidad de predicción", align = "c")

```


